# 同一控制下企业合并抵消的疑惑请教陈版

提问人：动力十足 时间：2016-06-18 15:44:34
２０１４年４月，Ａ公司支付１０００万元购买其实际控制人持股１００％股权的Ｂ公司，该项交易构成同一控制下的企业合并，购买日Ｂ公司的净资产为－３００万元，其中：实收资本１０００万元，未分配利润－１３００万元，故在Ａ公司账面，长期股权投资账面价值按照价值０反映，股权转让价款与账面价值的差额１０００万元，应冲减资本公积，但由于Ａ公司账面的资本公积不足冲减，故其余只能冲减未分配利润；会计分录为：　　　　借：　资本公积　　　　　　　　２００万　　　　　　　未分配利润　　　　　　　　８００万　　　　贷：　银行存款　　　　　　　　　　１０００万元；在无利润分配的情况下，合并报表层面进行抵消时，我想知道下面两种处理方法那个正确？或者说正确的该如何处理？　　　１、借：实收资本　　１０００万　　　　　　　贷：资本公积　　　１０００万 ２、　借：实收资本　　１０００万　　　　贷：资本公积２００万　　　　　　未分配利润　　８００万

回答人：chenyiwei
对于合并报表层面前期比较数据的调整，应是你说的第二种做法比较合理。在最终的合并结果中，在 2014 年 4 月完成合并时，“所有者投入和减少资本——其他”行内应分别减少资本公积 200 万和未分配利润 800 万。